臺灣高雄地方法院刑事判決　　　　　　　　　　　　九十一年度易字第一五五二號
　　公　訴　人　臺灣高雄地方法院檢察署檢察官
　　被　　　告　乙○○
右列被告因竊盜案件，經檢察官提起公訴（九十一年度偵字第三七三一號），本院判
決如左：
    主  文
乙○○攜帶凶器竊盜，處有期徒刑陸月，如易科罰金，以參百元折算壹日。緩刑貳年
。
    事  實
一、乙○○所有車牌號碼為ＶＭ─九二七九號自用小客車之車牌，因交通違規遭警扣
    留，為日後規避警方臨檢，遂意圖為自己不法之所有，於民國（下同）九十年一
    月十四日下午九時許，持客觀上具有危險性可供作兇器使用之螺絲起子乙支，在
    高雄縣鳳山市○○路旁，竊取劉竭寶（已過世）所有自用小客車上所懸掛之號碼
    為ＶＢ─四二七八號車牌二面，得手後將之懸掛在其所有上開自用小客車上。嗣
    於九十一年一月十五日下午五時許，乙○○駕駛上開改懸掛ＶＢ─四二七八號車
    牌之ＶＭ─九二七九號自用小客車，途經台北市○○○路與健康路口為警臨檢查
    獲。
二、案經台北市政府警察局移送台灣台北地方法院檢察署呈請台灣高等法院檢察署檢
    察長核轉台灣高雄地方法院檢察署檢察官偵查起訴。
    理  由
一、訊據被告乙○○固坦承有於前揭時、地持螺絲起子，將劉竭寶所有號碼ＶＢ─四
    二七八號之車牌二面加以拆卸，並懸掛於自己所有自用小客車之事實，惟矢口否
    認有何不法意圖，辯稱：劉竭寶所有自小客車置於該處甚久，伊以為係報廢車輛
    ，故拆卸該車牌云云，惟查：右揭車牌遭竊之事實，業據證人即劉竭寶之妹夫（
    起訴書誤載為劉竭寶之妻弟）甲○○於警訊中指述綦詳，並有被告車輛懸掛竊得
    之ＶＢ─四二七八車牌之相片二幀及車牌遺失尋獲證明單、贓物認領保管收據各
    一紙附卷足憑。又汽車報廢，應填具異動登記書，向公路監理機關辦理報廢登記
    ，並同時將牌照繳還，道路交通安全規則第三十條定有明文，被告既係因自己車
    牌遭警扣留，為免未懸掛車牌行駛遭警臨檢而任意拆卸他人車牌，可推斷其應領
    有汽車駕駛執照且對交通規則知之甚詳，則對上述車輛報廢需繳還車牌之規定，
    自亦無法諉為不知，則被害人劉竭寶之車牌既仍懸掛於車輛之上，難認該車已經
    報廢，被告前揭所辯顯係卸責之詞，殊無可採，本件事證明確，其犯行堪已認定
    。
二、按螺絲起子係金屬製品，質尖而型硬，客觀上足以危害他人生命、身體之安全，
    自屬凶器，是被告持螺絲起子竊取車牌，核其所為係犯刑法第三百二十一條第一
    項第三款之加重竊盜罪，爰審酌被告因貪圖一時小利竊取他人車牌，所生危害非
    鉅，犯罪情節尚屬輕微，犯後復能將使用竊得車牌後所生之車輛違規費用予以繳
    清，有收據三紙附卷可稽，態度堪稱良好等一切情狀量處如主文所示之刑，並諭
    知易科罰金之折算標準，又被告前未曾受有期徒刑以上刑之宣告，有本院被告院
    內索引卡紀錄表、台灣高等法院被告全國前案紀錄表各一紙附卷可稽，其因一時
    失慮，偶罹刑典，經此刑之宣告後，應知警惕而無再犯之虞，本院因認暫不執行
    其刑為當，予以宣告緩刑二年，用啟自新。至被告竊取車牌所使用之螺絲起子，
    因未扣案，未免日後執行困難，爰不併與宣告沒收，附此敘明。
據上論斷，應依刑事訴訟法第二百九十九條第一項前段，刑法第三百二十一條第一項
第三款、第四十一條第一項、第七十四條第一款，判決如主文。
中      華      民      國    九十一    年    六      月      二十八    日
                                臺灣高雄地方法院刑事庭
                                    審判長法官    黃三友
                                          法官    吳宏榮
                                          法官    黃宗揚
右正本證明與原本無異。
如不服本判決，應於判決送達後十日內，向本院提出上訴狀。
                                        書記官    陳掌珠
中      華      民      國    九十一    年    六      月      二十八    日
附錄本案判決論罪科刑法條：
中華民國刑法第三百二十一條第一項第三款
犯竊盜罪而有左列情形之一者，處六月以上、五年以下有期徒刑：
三  攜帶兇器而犯之者。
